Leandro Ferreira

Desenvolvedor Web

Leandro Ferreira de Jesus

Estrada dos Bandeirantes, 8325, Bloco 8 Ap 1303, Jacarepaguá - 22.783-115 Rio de Janeiro, RJ



+55 21 98273-9265



leanfj@hotmail.com



https://github.com/leanfj

Competências

Profissional com mais de 10 anos nas áreas de telecomunicações e TI. Estou focado na área de Desenvolvimento Web, direcionado ao Front-End utilizando HTML, CSS e JavaScript. Utilizo como ferramentas pré-processadores (SASS),frameworks CSS (BOOTSTRAP) automatizadores de tarefas(GULP), para controle de versão (GIT) e frameworks/bibliotecas Javascript (REACT). Abrangendo boas práticas de codificação semântica e acessibilidade.

Experiência

Nec Brasil / Agente Técnico e Administrativo

SETEMBRO DE 2006 - FEVEREIRO 2016, RIO DE JANEIRO

Freelancer / Desenvolvedor Web

JANEIRO DE 2017 - atualmente, RIO DE JANEIRO

Formação

Escola Técnica Estadual Visconde de Mauá / 2º Grau

2000 - 2005, RIO DE JANEIRO

UNIGRANRIO / Tecnologia Em Análise e desenvolvimento de Software

2017-em andamento, RIO DE JANEIRO

Conhecimentos

Desenvolvimento

HTML Git
CSS Gulp
JAVASCRIPT NODEJS
PHP ExpressJS
Jquery MongoDB
ReactJS SASS
AngularJs BootStrap

Design

Adobe Photoshop (recorte de layout)

Idiomas

Inglês (Intermediário) Espanhol (básico)